臺灣新竹地方法院民事裁定
110年度竹北小字第413號
原      告  東元金融科技股份有限公司                                        （原名：東元車業股份有限公司）

法定代理人  周如茵


訴訟代理人  鄭漢偉
被      告  陳緯庭即陳沛瑄

上列當事人間清償債務事件，本院裁定如下：
    主  文
本件移送臺灣新北地方法院。
    理  由
一、按，訴訟，由被告住所地之法院管轄；訴訟之全部或一部，
    法院認為無管轄權者，依原告聲請或依職權以裁定移送於其
    管轄法院，民事訴訟法第1條第1項前段、第28條第1項分別
    定有明文。
二、查，原告起訴主張被告因購買機車（車號000-000，輝煌優
    質機車廣場店，設新北市○○區○○路000號），現金不足而辦
    理分期付款，惟因未按期繳付，故原告即債權受讓人依分期
    付款契約請求被告給付新臺幣4萬9,373元及自民國109年4月
    21日起至清償日止，按年息20％計算之利息，本院審酌被告
    戶籍地址雖設於新竹縣○○市○○○路00號9樓之3（見本院卷第2
    8頁臺灣新北地方檢察署109年度偵緝字第1328號不起訴處分
    書），惟戶籍地址係依戶籍法關於戶籍登記之行政管理規定
    所為登記之事項，並非認定住所之唯一標準，所謂住所係以
    久住之意思住於一定處所，茲有訴外人即同一戶籍之人古芳
    瑜（上1人為被告母親）曾對被告提出刑事偽造文書告訴，
    告訴意旨略以被告冒用母親名義，於分期付款申購書（車號
    000-000）偽造「古芳瑜」署名，被告則於109年5月到案，
    其本人並未與母親同住於新竹縣○○市○○○路00號9樓之3戶籍
    地，而係住於新北市並以此為生活重心，經本院依職權調取
    該署110年度檔偵字第2011號案原卷3宗核閱無訛（見本院卷
    第26〜30頁轉印存卷資料），又於次（110）年2月被告於訴
    外人雙園建設股份有限公司擔任中餐廳外場人員，人事資料
    住址亦填載住在新北市（見本院卷第40〜43頁該公司檢附臨
    時工資申請表簽單、勞保局加退申報表），可見被告實際並
    無住於新竹縣戶籍地之事實，甚至經本院檢視原告起訴狀附
    件：物品買賣分期付款約定書（見本院卷第10頁），其補充
    約定條款第16條無論係契約履行地或第一審管轄法院，均約
    定於新北市（轄區），復經原告具狀表示對於本件移送臺灣
    新北地方法院，沒有意見（見本院卷第66頁書狀），則依民
    事訴訟法第1條第1項之規定，本件自應由臺灣新北地方法院
    管轄，原告向無管轄權之本院起訴，顯有違誤，爰依民事訴
    訟法第28條第1項規定，職權將本件移送於該管轄法院，裁
    定如主文。
中　　華　　民　　國　　111 　年　　3 　　月　　 2　　日
                  竹北簡易庭  法　官　周美玲
以上正本係照原本作成。
如不服本裁定，應於送達後10日內向本院提出抗告狀，並繳納抗
告費新臺幣1,000元，暨添具繕本1件。　　　　　　　　　
中　　華　　民　　國　　111 　年　　3 　　月　　 2  　日
                              書記官　王  明